# 担保公司执行 2006 企业会计准则

提问人：ftrelhkt33 时间：2010-01-12 16:58:23
担保公司公司执行 2006 企业企业会计准则怎么没补充规定。新准则中没担保赔偿准备科目。

回答人：chenyiwei
回复 楼主 ftrelhkt33 的帖子这个问题以前讨论过，你可以搜索一下本版面最近的讨论。 个人理解，新准则下担保企业的担保合同，需要执行金融工具准则（财务担保合同）或者原保险合同准则的有关规定。

回答人：chenyiwei
回复 藤椅 tynxg 的帖子对于担保企业的报表格式，本版面前段时间有网友共享过，你可以搜索一下。 对于非担保企业提供财务担保并收取担保费的情形，所收取的担保费作为预收帐款或递延收益列报，并在担保期限内按直线法逐期摊销计入各期的其他业务收入。
如果因为被担保方财务状况恶化，需要履行担保义务，并且预计担保赔偿金额将大于预收帐款或递延收益中就该财务担保合同的递延收益摊余金额的，则超出部分按或有事项准则的规定计提预计负债。
《企业会计准则第 22 号—金融工具确认和计量》第三十三条第（三）项说的就是上面的意思。

回答人：chenyiwei
回复 报纸 tynxg 的帖子没有接触过担保公司的实务操作。但据我了解很多担保公司以往的核算方式即类似于保险公司的核算方式。
使用财务担保合同模式有一个弊端，即无法处理再担保分出业务。